【裁判字號】    92,易,1846
【裁判日期】    920814
【裁判案由】    傷害等
【裁判全文】
臺灣臺中地方法院刑事判決                        九十二年度易字第一八四六號
    公  訴  人  臺灣臺中地方法院檢察署檢察官
    被      告  丁○○
                丙○○
                乙○○
右列被告等因妨害自由等案件，經檢察官提起公訴（九十二年度偵字第六七八六號）
，本院判決如左：
    主  文
丁○○以加害身體之事，恐嚇他人致生危害於安全，處罰金貳仟元，如易服勞役，以
參佰元折算壹日。被訴傷害部分公訴不受理。
本件丙○○、乙○○部分均公訴不受理。
    事  實
一、丁○○與蘇玲鳳（綽號「Ａ咪」）係朋友關係，緣蘇玲鳳與丙○○有債權債務關
    係，而蘇玲鳳於民國九十二年二月十二日中午十一、二時許以電話委請丁○○代
    為向丙○○索取本票，丁○○應允，遂於是日中午約一、二時許，與一年籍姓名
    不詳之成年男子至臺中市○○區○○里○○路○段五五二之六號丙○○所經營之
    雅甄美髮工作室索債，該不詳姓名之人在外等侯，由丁○○面露兇光進入店內，
    丙○○詢以欲「洗頭」或「剪髮」，丁○○未加以理會，旋丁○○開口向丙○○
    索債，丙○○回以不認識丁○○，丁○○則稱「欠錢說不認識，就可以不用還嗎
    ？惡霸」等語，丙○○說「欠錢要有證據」，二人爭執之聲越大，丙○○乃告之
    丁○○要報警處理，丙○○乃拾起電話筒欲撥號報警，丁○○見狀，馬上拍打丙○○將話筒撥掉，丙○○再次以右手拾起話筒欲撥話，丁○○乃拍打丙○○之左
    手臂，順勢將話筒撥掉，斯時，丙○○之子乙○○在後為客人洗頭，見其母與丁○○爭執，遂上前將丁○○推開，丁○○心生不悅，乃基於傷害乙○○身體之犯
    意，徒手毆打乙○○之右眼一下，乙○○被打後，亦基於傷害丁○○身體之犯意
    ，出手毆打丁○○頭部，致丁○○受有右臉眼區瘀傷三ｘ三公分及紅色傷口二ｘ
    二公分，此時，在外等候之年籍姓名不詳之成年男子，見丁○○被毆，即衝入店
    內，與丁○○基於上開傷害乙○○身體之犯意聯絡，由該年籍姓名不詳之成年男
    子將乙○○之雙手反架在後，丁○○則以手毆打乙○○之臉二、三下，致乙○○
    受有頭部外傷、上唇撕裂傷等傷害，丙○○見狀，遂上前欲將丁○○等人拉開，
    斯時，因丙○○手上持有原子筆一支，應注意在拉開乙○○與丁○○等人時，其
    手上之原子筆會傷及丁○○，而依當時情形並無不能注意之情事，詎丙○○乃貿
    然持上開原子筆上前拉開丁○○與乙○○，致該丙○○所持之原子筆不慎傷及丁○○，丁○○因而受有左前胸二處０．二ｘ二公分、左上胸部０．二ｘ五公分、
    右前臂０．二ｘ二公分、左前臂０．二ｘ四公分、左手背部０．一公ｘ四公分等
    傷害（以上傷害及過失傷害行為，分別經乙○○、丁○○當庭撤回告訴，詳後述
    ），約十分鐘之後，丁○○等人即停止毆打，丁○○並坐在椅子上，另基於妨害
    乙○○自由之犯意，以臺語恐嚇乙○○稱「你打恁爸一拳，我要你付出代價」之
    加害身體之事，至使乙○○心生畏懼，致生危害於安全。嗣於同日下午二時二十
    分許，經丙○○報警，經警前往處理，始知上情。
二、案經乙○○、丁○○訴由臺中市警察局第四分局報請臺灣臺中地方法院檢察署檢
    察官偵查起訴。
    理  由
壹、有罪部分：
一、訊據被告兼告訴人（下簡稱被告）丁○○固直承於右開時地與被告兼告訴人（下
    簡稱被告）乙○○發生爭執後，以臺語口出「你打恁爸一拳，我要你付出代價」
    之言論等情不諱，惟矢口否認有何恐嚇危害於安全罪行，辯稱：案發當時伊已遭
    被告乙○○毆打成傷，才告稱上開言論，但伊的意思是說要到法院提出告訴，並
    非有恐嚇犯意，所以事發後伊立刻前往警局報案並到醫院驗傷取證云云。惟查，
    右開事實，業據被告丙○○、乙○○指訴綦詳，並經證人甲○○、戊○○於檢察
    官偵訊及本院審理時證稱屬實。依被告等人及證人所述案發過程，乃被告丁○○
    以向被告丙○○索債為由，進而引起口角爭執，被告丁○○阻止被告丙○○報案
    舉動，拍掉其撥打中之電話，並毆傷被告丙○○，導致身為兒子之被告乙○○出
    面阻止，進而引起被告乙○○與被告丁○○之一陣毆打，被告丁○○因而受有右
    臉眼區瘀傷三ｘ三公分及二ｘ二公分、左前胸二處０．二ｘ二公分、左上胸部０
    ．二ｘ五公分、右前臂０．二ｘ二公分、左前臂０．二ｘ四公分、左手背部０．
    一公ｘ四公分等多處傷勢，被告乙○○亦受有頭部外傷、上唇撕裂傷等傷害，有
    診斷證明書及受傷之照片附卷可稽。可見被告丁○○係因與被告乙○○之毆打及
    被告丙○○之勸離拉扯始導致上開傷勢，而其前往被告丙○○所營美髮店之本意
    即在討債，討債不成，反受有上開傷勢，憤恨不平，不難想像，其口出上開言論
    顯非意在前往警局報案、提出告訴之單純。況被告丁○○於警、偵訊及本院九十
    二年七月二十二日審理時亦供稱：「．．．丙○○及她另一個女兒以手指甲抓住
    我，使我的手臂瘀青，後來乙○○打我一拳，使我生氣，我就說我不走了，我說
    我只是來換票，我就說『你打我一拳，要付出代價』」等詞，並未提及要前往警
    局報案、提出告訴之情，益徵其於本院末次審理時辯以上情，顯無可採。而依當
    時被告乙○○及其母親被告丙○○與被告丁○○業已產生激烈扭打，被告乙○○
    復受有上開傷勢等客觀情狀，被告丁○○所為上開言論，顯至生損害於被告乙○○之安全至明。本件事證業臻明確，被告丁○○有恐嚇危害於安全之犯行至堪認
    定。
二、核被告丁○○所為，係犯刑法第三百零五條恐嚇危害於安全罪。爰審酌被告素行
    、犯罪動機、手段、方法、所生危害及犯後態度等一切情狀，量處如主文所示之
    刑，並諭知易服勞役之折算標準。
貳、不受理部分：
一、公訴意旨意旨認被告丁○○與乙○○互毆及被告丙○○勸架時，不慎以原子筆傷
    害被告丁○○，致被告丁○○、乙○○均受有傷勢，因認被告丁○○、乙○○涉
    犯刑法第二百七十七條第一項傷害罪嫌、被告丙○○涉犯刑法第二百八十四條第
    一項前段過失傷害罪嫌。
二、按告訴乃論之罪，其告訴經撤回者，應諭知不受理之判決，並得不經言詞辯論為
    之，此為刑事訴訟法第三百零三條第三款、第三百零七條所明定。本件被告丁○○、乙○○均經檢察官以刑法第二百七十七條第一項之傷害罪，被告丙○○以刑
    法第二百八十四條第一項前段之過失傷害罪提起公訴，依照同法第二百八十七條
    前段規定均屬告訴乃論之罪，茲經被告丁○○、乙○○於第一審辯論終結前當庭
    撤回告訴，爰依前開規定諭知不受理之判決。
據上論斷，應依刑事訴訟法第二百九十九條第一項前段、第三百零三條第三款，刑法
第三百零五條、第四十二條第二項，罰金罰鍰提高標準條例第一條前段、第二條，判
決如主文。
中      華      民      國      九十二      年      八    月    十四    日
                法  官    賴妙雲
右正本證明與原本無異。
如不服本判決，應於送達後十日內向本院提出上訴狀（須附繕本），上訴於台灣高等
法院台中分院。
                                        書記官
中      華      民      國      九十二      年      八      月  十四    日
附錄論罪法條
刑法第三百零五條
第  305 條  以加害生命、身體、自由、名譽、財產之事，恐嚇他人致生危害於安全
            ，處二年以下有期徒刑、拘役或三百元以下罰金。


司法院資訊處製作；財團法人民間司法改革基金會備份。
